【裁判字號】    97,訴,2912
【裁判日期】    970827
【裁判案由】    搶奪
【裁判全文】
臺灣板橋地方法院刑事判決              97年度訴字第2912號
公  訴  人  臺灣板橋地方法院檢察署檢察官
被      告  乙○
                    （現另案於臺灣雲林第二監獄執行）
            丁○○起訴書誤載.
                    （現另案於臺灣臺東監獄岩灣分監執行）
上列被告因搶奪案件經檢察官提起公訴（97年度偵字第5752號）
，本院依簡式審判程序判決如下：
    主  文
乙○共同意圖為自己不法之所有，而搶奪他人之動產，累犯，處
有期徒刑壹年。又共同意圖為自己不法之所有，而搶奪他人之動
產，累犯，處有期徒刑壹年。應執行有期徒刑壹年拾月。
丁○○共同意圖為自己不法之所有，而搶奪他人之動產，累犯，
處有期徒刑壹年貳月。又共同意圖為自己不法之所有，而搶奪他
人之動產，累犯，處有期徒刑壹年。應執行有期徒刑貳年。
    事  實
一、乙○有違反肅清煙毒條例、麻醉藥品管理條例、毒品危害防
    制條例、詐欺及多次竊盜前科。前因竊盜案件，經臺灣雲林
    地方法院以92年度虎簡字第70號刑事簡易判決判處有期徒刑
    四月確定；因施用毒品及竊盜案件，經上開法院以92年度訴
    字第320 號刑事判決及臺灣高等法院台南分院以92年度上易
    字第1118號刑事判決分別判處有期徒刑八月、十月，再由臺
    灣高等法院台南分院以93年度聲字第190 號裁定應執行有期
    徒刑一年五月確定。上開案件接續執行後，嗣於民國94年6
    月8 日縮短刑期假釋出監，並於同年9 月14日縮刑假釋期滿
    ，假釋未經撤銷視為執行完畢。
二、丁○○有違反麻醉藥品管理條例、毒品危害防制條例及多次
    竊盜前科。前因施用麻醉藥品、販賣麻醉藥品案件，經本院
    以85年度訴字第2642號刑事判決分別判處有期徒刑五月、五
    年，應執行有期徒刑五年四月確定，先於89年2 月1 日縮短
    刑期假釋出監。惟其於假釋期間違反保護管束應遵守事項情
    節重大，上開假釋遂經撤銷。另因竊盜案件經臺灣高等法院
    以90年度上易字第2882號刑事判決判處有期徒刑五月確定；
    因施用第一級、第二級毒品案件經本院以91年度訴字第825
    號刑事判決分別判處有期徒刑六月、三月確定，因竊盜案件
    經本院以91年度易字第636 號刑事判決判處有期徒刑四月確
    定，後三案再經本院以92年度聲字第2318號裁定應執行有期
    徒刑十一月確定。上開案件與前述假釋經撤銷後之殘刑有期
    徒刑二年十一月又八日接續執行後，於95年6 月9 日縮短刑
    期假釋出監，並於同年7 月4 日縮刑假釋期滿，假釋未經撤
    銷視為執行完畢。
三、詎乙○、丁○○二人仍不知悔改，竟基於意圖為自己不法所
    有之犯意聯絡，於96年11月13日中午12時55分許，由丁○○
    駕駛車號不詳之機車搭載乙○，行經臺北縣板橋市○○路○
    段186 巷40號前時，見甲○○行走路旁，即趁甲○○不備之
    際，由乙○自右後方伸手搶奪甲○○懸掛於頸部之雙心型金
    項鍊一條，得手後旋即逃逸。嗣持該金項鍊至位於臺北縣土
    城市○○路86號之玉文益銀樓變賣，得款新臺幣（下同）一
    千四百三十五元由二人朋分花用殆盡。
四、乙○、丁○○二人復基於意圖為自己不法所有之犯意聯絡，
    於96年11月16日上午11時55分許，由丁○○駕駛車牌號碼不
    詳（僅知末三碼為693 號）之機車搭載乙○，行經臺北縣新
    店市○○路102 巷10號前時，見丙○○行走路旁，即趁丙○○不備之際，由乙○自後方伸手搶奪丙○○隨身之背包一個
    （內有現金九千元、國民身分證、健保卡、中國信託銀行金
    融卡、郵局金融卡各一枚、行動電話一具、印章一顆及鑰匙
    一串等物），得手後旋即逃逸，並將搶得之財物花用殆盡。
    後經警調閱監視器錄影畫面後循線提訊乙○、丁○○二人，
    而悉上情。
五、案經丙○○訴由臺北縣政府警察局中和分局報請臺灣板橋地
    方法院檢察署檢察官偵查起訴。
    理  由
一、本件被告乙○、丁○○所犯係死刑、無期徒刑、最輕本刑為
    三年以上有期徒刑以外之罪，渠等於準備程序中就被訴事實
    為有罪之陳述，經法官告知簡式審判程序之旨，並聽取公訴
    人、被告之意見後，本院業已於97年7 月30日、同年8 月20
    日依刑事訴訟法第273 條之1 第1 項之規定，合議裁定由受
    命法官獨任進行簡式審判程序。是證人丙○○、李慧蘭、吳
    淑媛於警詢中所為之證述，雖均係被告以外之人於審判外所
    為之陳述，然依刑事訴訟法第159 條第2 項前段之規定，於
    簡式審判程序中均得作為證據，合先敘明。
二、前揭事實業據被告乙○於警詢、偵查及本院審理中，及被告
    丁○○於本院審理中均坦承不諱，核與證人丙○○、李慧蘭
    、吳淑媛於警詢中、證人甲○○於偵查中所為之證述相符，
    並有金飾買入登記簿一紙、監視器錄影畫面翻拍照片二幀、
    現場照片六幀附卷可稽，足認被告二人上開所為不利於己之
    自白與事實相符。據此，本案事證明確，被告二人犯行均堪
    認定。
三、論罪科刑部分：
(一)核被告二人先後二次所為，均係犯刑法第325 條第1 項之搶
    奪罪。渠等就該二次搶奪犯行間，均有犯意聯絡、行為分擔
    ，皆為共同正犯。渠等所犯上開二罪間，犯意各別、行為互
    殊，應予分論併罰。
(二)被告乙○前因竊盜案件，經臺灣雲林地方法院以92年度虎簡
    字第70號刑事簡易判決判處有期徒刑四月確定；因施用毒品
    及竊盜案件，經上開法院以92年度訴字第320 號刑事判決及
    臺灣高等法院台南分院以92年度上易字第1118號刑事判決分
    別判處有期徒刑八月、十月，再由臺灣高等法院台南分院以
    93年度聲字第190 號裁定應執行有期徒刑一年五月確定。上
    開案件接續執行後，嗣於94年6 月8 日縮短刑期假釋出監，
    並於同年9 月14日縮刑假釋期滿，假釋未經撤銷視為執行完
    畢。被告丁○○前因施用麻醉藥品、販賣麻醉藥品案件，經
    本院以85年度訴字第2642號刑事判決分別判處有期徒刑五月
    、五年，應執行有期徒刑五年四月確定，先於89年2 月1 日
    縮短刑期假釋出監。惟其於假釋期間違反保護管束應遵守事
    項情節重大，上開假釋遂經撤銷，另因竊盜案件經臺灣高等
    法院以90年度上易字第2882號刑事判決判處有期徒刑五月確
    定；因施用第一級、第二級毒品案件經本院以91年度訴字第
    825 號刑事判決分別判處有期徒刑六月、三月確定，因竊盜
    案件經本院以91年度易字第636 號刑事判決判處有期徒刑四
    月確定，後三案再經本院以92年度聲字第2318號裁定應執行
    有期徒刑十一月確定。上開案件與前述假釋經撤銷後之殘刑
    有期徒刑二年十一月又八日接續執行後，於95年6 月9 日縮
    短刑期假釋出監，並於同年7 月4 日縮刑假釋期滿，假釋未
    經撤銷視為執行完畢乙節，有臺灣高等法院被告前案紀錄表
    各一份在卷可按，渠等受有期徒刑執行完畢後五年內，故意
    再犯本件有期徒刑以上之罪，皆為累犯，均應依刑法第47條
    第1 項之規定加重其刑。
(三)本院爰審酌被告二人前已有事實欄所述之多項前科，有上開
    被告前案紀錄表各一份在卷可按，素行不佳，渠等犯罪之動
    機為貪圖不法利益、犯罪手段、搶奪被害人甲○○頸部之項
    鍊容易造成意外傷害，兩位被害人分別所受之損失，暨被告
    乙○始終坦承犯行，被告丁○○迄至本院審理中方坦承被害
    人甲○○部分之犯行等一切情狀，依犯罪時間先後分別量處
    如主文所示之刑，並就有期徒刑部分定其應執行之刑，以示
    懲儆。另被告二人雖素行不佳，且為多次搶奪犯行，然由渠
    等前案紀錄可知，當係因無法深陷於毒癮所致，渠等嗣均坦
    承犯行，態度尚可，是本院認檢察官各求處有期徒刑二年四
    月，稍嫌過重，爰分別量處如主文所示之刑，附此敘明。
據上論斷，應依刑事訴訟法第273 條之1 第1 項、第299 條第1
項前段，刑法第28條、第325 條第1 項、第47條第1 項、第51條
第5 款，判決如主文。
本案經檢察官吳宗光到庭執行職務。
中    華    民    國    97    年    8     月    27    日
                  刑事第十七庭  法  官 張紹省
以上正本證明與原本無異。
如不服本判決應於送達後十日內向本院提出上訴狀
                                書記官 周雅玲
中    華    民    國    97    年    8     月    27    日
附錄本案論罪科刑法條全文：
中華民國刑法第325條第1項：
意圖為自己或第三人不法之所有，而搶奪他人之動產者，處六月
以上、五年以下有期徒刑。


司法院資訊處製作；財團法人民間司法改革基金會備份。
